【裁判字號】    97,台上,1181
【裁判日期】    970320
【裁判案由】    重傷害
【裁判全文】
最高法院刑事判決            九十七年度台上字第一一八一號
上  訴  人  甲○○
上列上訴人因重傷害案件，不服台灣高等法院中華民國九十七年
一月九日第二審判決（九十六年度上訴字第三四一一號，起訴案
號：台灣台北地方法院檢察署八十九年度偵字第五七二五、一六
七五○號），提起上訴，本院判決如下：
    主  文
上訴駁回。
    理  由
按刑事訴訟法第三百七十七條規定，上訴於第三審法院，非以判
決違背法令為理由，不得為之。是提起第三審上訴，應以原判決
違背法令為理由，係屬法定要件。如果上訴理由書狀並未依據卷
內訴訟資料，具體指摘原判決不適用何種法則或如何適用不當，
或所指摘原判決違法情事，顯與法律規定得為第三審上訴理由之
違法情形，不相適合時，均應認其上訴為違背法律上之程式，予
以駁回。本件原審經審理結果，認為上訴人甲○○使人受重傷未
遂之犯行明確，因而撤銷第一審所為科刑之判決，經比較刑法之
新舊規定後，改判依想像競合犯，從一重仍論處上訴人共同使人
受重傷未遂罪刑，已詳敘其調查、取捨證據之結果及憑以認定犯
罪事實之心證理由。並就上訴人辯稱所為係出於正當防衛之反擊
行為，縱有過當，亦有刑法第二十三條但書減輕或免除其刑規定
之適用各語，認非可採，予以論述。原判決理由係以上訴人坦承
重傷害犯行之自白，佐以被害人陳桂田及王威霖與已判決確定之
共同正犯黃進興分別於偵查暨黃進興涉嫌重傷害案審判中之供證
、國立台灣大學醫學院附設醫院（下稱台大醫院）及慶生醫院出
具之診斷證明書暨台大醫院之復函，資為認定上訴人確有本件重
傷害未遂犯行之論據。是其非以被害人二人之單一片面指訴為科
刑判決之基礎甚明，自無採證違法可言。又陳桂田、王威霖二人
迭經原審以證人身分予以傳訊，其中王威霖因所在不明，傳票無
法送達，而陳桂田經傳拘均無結果，則該二證人既屬無從傳喚調
查，原審未使上訴人當庭與之為對質詰問，要不能認係不當剝奪
上訴人之詰問權，自不能執以指原判決違法。是上訴意旨以上情
指摘原判決違背法令，核與法律規定得為第三審上訴理由之違法
情形，不相適合。而其餘上訴意旨，則係就屬原審採證認事職權
之行使及原判決已說明事項，徒憑己見，任意指摘，且仍為單純
事實之爭執，均不得認係適法之第三審上訴理由。依上揭說明，
本件上訴違背法律上之程式，應予駁回。
據上論結，應依刑事訴訟法第三百九十五條前段，判決如主文。
中    華    民    國  九十七  年    三    月   二十   日
                      最高法院刑事第五庭
                          審判長法官  張  淳  淙
                                法官  劉  介  民
                                法官  張  春  福
                                法官  蔡  彩  貞
                                法官  林  俊  益
      本件正本證明與原本無異
                                      書  記  官
中    華    民    國  九十七  年    三    月  二十六  日
                                                      Ｋ


司法院資訊處製作；財團法人民間司法改革基金會備份。
